臺灣桃園地方法院刑事判決
111年度簡上字第207號
上  訴  人  
即  被  告  林政宏



選任辯護人  鄭仁壽律師(法扶律師)          
上列上訴人即被告因竊盜案件，不服本院中華民國111年3月9日1
10年度簡字第238號刑事簡易判決（檢察官起訴案號：110年度偵
字第12579號），提起上訴，本院管轄之第二審合議庭判決如下
：  
    主  文
上訴駁回。 
    事  實
一、林政宏於民國110年1月22日下午3時20分許，騎乘腳踏車行
    經施育茹位在桃園市○○區○○路000巷00號住處時，見該住處
    大門未上鎖，認有機可趁，竟意圖為自己不法之所有，基於
    竊盜之犯意，打開大門侵入上址住處，徒手竊取置放在該住
    處1樓車庫之神明廳供奉神像脖子所掛刻有「施宗憲」之金
    牌共4面【共重約7錢，價值約新臺幣（下同）3萬3,000元】
    ，得手後，旋騎乘腳踏車離開現場，並於同日下午4時30分
    許，在址設桃園市○○區○○路0號之金華山銀樓印鋪，將該金
    牌以3萬3,026元之價錢出賣予不知情之銀樓負責人徐盛倫。
    嗣經警調取監視器，始循線查獲上情。
二、案經施育茹訴由桃園市政府警察局龍潭分局報告臺灣桃園地
    方檢察署檢察官偵查起訴。　　
    理  由
一、本案所引用之供述及非供述證據，經本院依法踐行調查證據
    程序，檢察官、被告林政宏、辯護人均不爭執各該證據之證
    據能力，且亦查無依法應排除其證據能力之情形，是後述所
    引用證據均有證據能力。 
二、訊據被告對於上揭事實坦承不諱，且經證人即告訴人施育茹
    於警詢指訴明確，並與證人徐盛倫、證人即承辦員警陳郁銨
    於警詢或偵查中之證述情節相符，並有監視器畫面翻拍照片
    、銀樓現場照片、案發現場照片，以及桃園市政府警察局龍
    潭分局搜索扣押筆錄暨扣押物品目錄表所載、於被告身上查
    扣之部分贓款及行竊當時所穿戴之衣物等可資佐證（見偵卷
    ，第41至45頁、第51至61頁），足認被告任意性自白與事實
    相符，堪以採信。本件事證已臻明確，被告犯行堪以認定，
    應依法論科。
三、核被告所為，係犯刑法第321條第1項第1款之侵入住宅竊盜
    罪。原審以被告前揭犯行，事證明確，援引刑法第321條第1
    項第1款、第41條第1項前段、第38條之1第1項、第3項等規
    定，審酌被告任意竊取告訴人所有之金牌，所為欠缺尊重他
    人財產權之觀念，對他人之財產安全、社會治安影響非輕，
    犯後終能坦認犯行不諱，且表達願與告訴人調解之意，犯後
    態度非惡，暨犯罪之動機、目的、手段、情節、所竊財物之
    價值，及國小畢業之智識程度、家庭經濟狀況貧寒等一切情
    狀，復說明被告變賣竊得金牌之款項3萬3,026元為犯罪所得
    ，應予沒收，於全部或一部不能沒收時，追徵其價額，至扣
    案之上衣與鴨舌帽雖為被告行竊時身著之物，但該等物品非
    違禁物，實乃一般生活中正常所需，難認係直接供犯罪所用
    或預備供犯罪所用，爰不予宣告沒收，據以量處被告有期徒
    刑6月，並諭知易科罰金之折算標準為1,000元折算1日，核
    其認事用法俱無不當，且所量處之有期徒刑6月係刑法第321
    條第1項第1款之最低刑度，難認本件量刑有何違反法令或濫
    用裁量權限之情事。
四、被告之辯護人固主張被告行竊之時間為日間，不符合刑法第
    321條第1項第1款「於夜間侵入住宅或有人居住之建築物」
    之要件，且被告應有刑法第59條及61條適用。然查：①辯護
    人所引法條乃100年1月26日修正前刑法第321條第1項第1款
    之規定，該次修正理由係：「鑑於民眾工作時間涵蓋日、夜
    間時段，故現行加重竊盜罪僅就夜間侵入住宅為加重構成要
    件，不足以保障全體民眾之利益，爰將第1項第1款修正為『
    侵入住宅或有人居住之建築物、船艦或隱匿其內而犯之者。
    』。」，因此，原審判決認被告所為該當侵入住宅竊盜罪，
    適用法則並無違誤。②刑法第59條酌量減輕其刑，必須犯罪
    另有其特殊之原因與環境，在客觀上足以引起一般同情，認
    為即予宣告法定最低刑期，猶嫌過重者，始有其適用。本件
    被告固主張有高齡父母、外籍妻子、幼女需扶養，自身有身
    心障礙，並提出戶口名簿與身心障礙證明影本為憑，然家庭
    經濟狀況僅係科刑時應參酌之因素，並非刑法第59條所稱犯
    罪存在特殊原因。縱使被告家庭經濟壓力沉重，符合中、低
    收入戶資格，亦應向各縣市政府社會局尋求救助，尤其現今
    社會經濟大環境不佳，加諸世界各國飽受新冠肺炎疫情之苦
    ，更使惡化之經濟環境雪上加霜，因此而生活困頓、苦不堪
    言之人比比皆是，非獨被告一人爾，豈能以經濟狀況不佳合
    理化侵害他人財產權之竊盜行為。被告於本案前，於：⑴103
    年間因竊盜案件，經本院以103年度壢簡字第635號判決判處
    拘役55日確定，⑵103年間因竊盜案件，經本院以103年度審
    簡字第703號判決判處拘役20日確定，⑶103年間因竊盜案件
    ，經本院以103年度壢簡字第1674號判決判處拘役20日確定
    ，⑷104年間因竊盜案件，經本院以104年度壢簡字第282號判
    決判處拘役30日確定，⑸104年間因竊盜案件，經本院以104
    年度壢簡字第869號判決分別判處拘役30日、拘役25日，定
    執行刑為拘役50日確定，⑹105年間因竊盜案件，經臺灣新竹
    地方法院（下稱新竹地院）以105年度竹簡字第141號判決判
    處拘役30日確定，⑺105年間因竊盜案件，經本院以105年度
    壢簡字第854號判決判處拘役40日確定，⑻107年間因竊盜案
    件，經本院以107年度壢簡字第1583號判決判處拘役40日確
    定，⑼107年間因竊盜案件，經本院以107年度壢簡字第1082
    號判決判處拘役50日確定，⑽108年間因竊盜案件，經本院以
    109年度簡上字第121號判決判處有期徒刑4月確定，⑾108年
    間因竊盜案件，經本院以108年度壢簡字第850號判決判處拘
    役10日確定，⑿108年間因竊盜案件，經本院以108年度壢簡
    字第1165號判決判處罰金3,000元確定，⒀109年間因竊盜案
    件，經本院以109年度壢簡字第191號判決判處拘役45日確定
    ，⒁109年間因竊盜案件，經本院以109年度壢簡字第1294號
    判決判處拘役40日確定，⒂109年間因竊盜案件，經新竹地院
    以109年度易字第850號判決判處有期徒刑4月確定，⒃109年
    間因竊盜案件，經本院以109年度壢簡字第2580號判決判處
    有期徒刑2月確定，有臺灣高等法院被告前案紀錄表在卷可
    參，是被告於本案行為前已有多達16次之竊盜紀錄，且除10
    6年間無竊盜犯行外，自103年度開始年年均因竊盜犯行遭法
    院判處刑罰，顯見被告根本未從眾多前案習得教訓而有所悛
    悔，其再為本次侵入住宅竊盜犯行，僅彰顯其無視法令、一
    再漠視他人財產權之心態爾，難認有何引起一般同情之情形
    存在。③按犯刑法第321條之竊盜罪，情節輕微，顯可憫恕，
    認為依第59條規定減輕其刑仍嫌過重者，得免除其刑，刑法
    第61條固有明文，然適用之前提在於被告犯行依刑法第59條
    減刑後猶嫌過重，本件被告所為既不符合刑法第59條減刑事
    由，自無從依刑法第61條免除其刑。綜上，被告及辯護人以
    上揭事由提起本件上訴，核無理由，上訴應予駁回。　
據上論斷，應依刑事訴訟法第455條之1第1項、第3項、第368
條，判決如主文。
本案經檢察官李允煉提起公訴，檢察官施韋銘到庭執行職務。　
中　　華　　民　　國　　111 　年　　6 　　月　　29　　日
            刑事第十二庭  審判長  法　官　張宏任
                                  法  官  林姿秀
                                  法  官  陳華媚 
以上正本證明與原本無異。
不得上訴。
    　　　　　　　　　　　　　　　書記官　陳美靜
中　　華　　民　　國　　111 　年　　6 　　月　　29　　日